臺灣雲林地方法院刑事判決　　　　　　　　　　　　九十一年度交簡上字第六八號
　　上訴人即
　　被　　告　乙○○
右列上訴人即被告因公共危險案件，不服本院斗六簡易庭九十一年度六交簡字第一五
三號中華民國九十一年八月十四日第一審簡易判決（聲請案號：臺灣雲林地方法院檢
察署九十一年度偵字第二七０二號），提起上訴，本院管轄之第二審合議庭判決如左
︰
    主  文
上訴駁回。
    事實及理由
一、本案經本院審理結果，認第一審判決認事用法及量刑均無不當，應予維持，並引
    用第一審判決書記載之事實、證據及理由（如附件）。
二、另上訴人即被告乙○○以其駕駛農用拼裝車行駛於鄉○道路，行車範圍及速度有
    異一般車輛，且保養技能亦不及以駕駛汽車為業務之人，爭執是否成立業務過失
    ，又認為原審判處拘役五十日，易科罰金達新臺幣（下同）四萬五千元，無力負
    擔，請求從輕量刑並宣告緩刑，據以指摘原判決不當。
三、按刑法上所謂業務，係以事實上執行業務者為標準，即指以反覆同種類之行為為
    目的之社會的活動而言，最高法院著有四十三年台上字第八三六號、二十九年上
    字第三三六四號判例可參，復汽車駕駛人之駕駛工作，乃隨時可致他人身體生命
    於危險之行為，並係具有將該行為繼續，反覆行使之地位之人，因此應有經常注
    意俾免他人於危險之特別注意義務，最高法院著有七十五年台上字第一六八五號
    判例可參，又刑法所謂之業務，係指個人基於其社會地位繼續反覆所執行之事務
    ，其主要部分之業務固不待論，即為完成主要業務所附隨之準備工作與輔助事務
    ，亦應包括在內，且此項附隨之事務不問其與業務係直接或間接之關係，均屬於
    其所執行之業務範圍，最高法院著有七十一年台上字第一五五０號判例可稽，另
    刑法上所謂業務，不以有特別技能而從事之事務為限，只須從事於某種業務之人
    ，因是項業務上過失所致為其成立之要件，最高法院著有十八年非字第六八號判
    例可查。上訴人對於其從事農業，以農用拼裝車載運農作物，駕駛行駛於鄉○道
    路，並不否認，因此其既然選擇從事農業，並以農用拼裝車載運農產品產銷，為
    謀生方式，其駕駛農用拼裝車亦屬其社會活動之一，在社會上有其特殊之屬性（
    地位），其本於此項屬性（地位）而駕車，自屬基於社會生活上之地位而反覆執
    行事務，在此地位之駕車，不問其目的為何，均應認其係業務之範圍，不因其行
    駛之路面路、範圍、速度及保養技能如何，而更易其地位，上訴人爭執是否成立
    業務行為，難認有理由。又按衡情量刑係原審法官裁量權限，苟無顯然欠缺妥當
    或違法之處，似無僭越之理，且按刑法第一百八十四條第四項之公共危險罪，其
    法定刑得處二年以下有期徒刑、拘役或五百元以下罰金，原審既經斟酌刑法第五
    十七條各款所定事項等一切情狀，於法定刑內量處被告拘役五十日，並諭知如易
    科罰金，以三百元折算一日，已屬輕判，難謂過重，此部分上訴人既非指摘原判
    決有何不當或違法，僅以無力負擔易科罰金之金額表示不服，為無理由。此外，
    上訴人應該了解將農用拼裝車置於火車平交道，是何等危險，可能致自己生命、
    身體或財產之損害，又同時危害他人生命、身體或財產之安全，甚至造成重大傷
    亡之交通意外，不可不慎，原審僅略以薄懲，輕饒上訴人，判處拘役五十日，本
    院考慮已屬從輕量刑，為提醒上揭人日後時時警覺，並審酌被告迄今尚未賠償被
    害人交通部臺灣鐵路管理局之損害，將來執行如淮予易科罰金其金額四萬五千元
    顯非一般人所不能負擔，認本件尚不宜宣告緩刑，上訴人併請求給予緩刑之機會
    ，本院難以准許。本件被告之上訴，為無理由，應予駁回。
四、據上論斷，應依刑事訴訟法第四百五十五條之一第三項、第三百七十三條、第三
    百六十八條，判決如全文。
本案經檢察官甲○○到庭執行職務。
中      華      民      國      九十一    年    十二    月      九      日
                                臺灣雲林地方法院刑事第二庭
                                    審判長法  官  翁  慶  珍
                                          法  官  冷  明  珍
                                          法  官  吳  褔  森
右正本證明與原本無異。
不得上訴。
                                          書記官  李  松  坤
中      華      民      國      九十一    年    十二    月      九      日
附錄本案論罪科刑法條：
中華民國刑法第一百八十四條
損壞軌道、燈塔、標識或以他法致生火車、電車或其他供水、陸、空公眾運輸之舟、
車、航空機往來之危險者，處三年以上十年以下有期徒刑。
因而致前項之舟、車、航空機傾覆或破壞者，依前條第一項之規定處斷。
因過失犯第一項之罪者，處六月以下有期徒刑、拘役或三百元以下罰金。
從事業務之人，因業務上之過失犯第一項之罪者，處二年以下有期徒刑、拘役或五百
元以下罰金。
第一項之未遂犯罰之。
